【裁判字號】    89,判,703
【裁判日期】    890310
【裁判案由】    進口貨物核定稅則號別
【裁判全文】
行  政  法  院  判  決                            八十九年度判字第七○三號
    原      告  勝利工業股份有限公司
                              .
    代  表  人  甲○○
    訴訟代理人  胡盈州  律師
                徐嶸文  律師
    被      告  財政部關稅總局
右當事人間因進口貨物核定稅則號別事件，原告不服行政院中華民國八十八年一月八
日台八十八訴字第○一○五一號再訴願決定，提起行政訴訟，本院判決如左︰
    主  文
原告之訴駁回。
    事  實
緣原告委託華興報關有限公司於民國八十六年二月三日向財政部基隆關稅局申報自韓
國進口發電機零件一批，報單號碼：ＡＮ＼八六＼○四五一＼○○三五號，報列貨名
、稅則、稅率如附表，經該局依先放後核方式通關放行。嗣該局以系爭來貨除可組合
成八八三台發電機使用外，其中第一項、第二項、第三項、第六項及第七項所餘零頭
配件（各一一七EAG ）可與原告另案進口相同貨物（報單號碼：ＡＮ＼八六＼○六七
五＼○○四二號）之第四項及第五項零頭配件（各一一七EAG ）合併裝配成一一七台
發電機，且系爭來貨不論就全部七項或其中第一項、第二項、第三項、第六項及第七
項之零組件所組成每套價值亦已逾發電機整體貨物價值之百分之五十，乃依整體貨物
發電機改列行為時海關進口稅則（以下簡稱稅則）第八五一一．五○．○○號，按稅
率百分之二十課徵關稅。原告不服，以系爭來貨第一項至第六項為發電機之零件，均
係用於稅則第八五○一．六一．九○號其他交流發電機，報列稅則第八五○三．○○
．九○號，應無不合。至系爭來貨第七項符合國際商品統一分類制度註解（以下稱Ｈ
．Ｓ註解）第八九○頁、第八九一頁對第七三一八節之解釋，應歸列稅則第七三一八
節，原核定改列稅則第八五一一．五○．○○號，與稅則規定及Ｈ．Ｓ註解相悖云云
，向該局聲明異議。經該局加具意見報請被告評定異議駁回，發給關評台第八六○一
七九號評定書。原告不服，循序提起行政訴訟。茲摘兩造訴辯意旨如次：
原告起訴意旨及補充理由略謂：一、「由數種物品組合而成之貨物，拆散、分裝報運
進口者，除機器依前條規定辦理外，按整體貨物應列之稅則號別徵稅。」固為關稅法
第二十條所規定。惟本件案情與該條文之構成要件有間，並無該法條之適用。系爭來
貨其中第一至第六項為稅則第八五○一．六一．九○號發電機之零件，惟查第七項螺
絲、螺帽則屬一般用途之零件，依稅則之規定，不應視為發電機之零件，則一般正常
發電機之零組件高達數十項。本件來貨僅有六項為發電機零件，其情形自與將完整發
電機拆散、分裝報運進口之情形有別。蓋系爭來貨總計七項，如須組裝車用發電機或
其他工業製品，尚須其他多項組件配合，原告並未進口其餘配件，而係自行開發研究
，並在國內製造，提供國人就業機會，足徵本案並無規避整體貨物（高稅率），將完
整之發電機拆散分裝，以零配件（低稅率）報關之不法情事。衡諸情理，原告僅進口
小部分零件，原告之工廠具有完整之生產線，有專業之員工負責品管、測試產製發電
機，倘若係將國外發電機拆裝進口，原告何必再必負擔本地昂貴之人工、原物料﹖尚
須承擔自有品牌之發電機性能品質能否符合市場嚴格要求之風險﹖二、關稅法第二十
條規定，整體貨物拆散、分裝報運進口，其認定情形為：「組合物之種類、名稱均為
整體貨物之組件，雖其數量不足以裝配成整體貨物，但其每套價值超過整體貨物價值
百分之五十者」（同法施行細則第二十三條第一項第三款）。原處分泛言系爭來貨發
電機零組件，每套價值已逾該發電機整體貨物價值百分之五十，乃按整體貨物發電機
之稅率課稅云云。惟查，每套組合約價值為多少﹖整體貨物（發電機）之價值多少﹖
攸關前揭條文之適用，竟然未經被告查明，亦未見此關鍵數字之揭露，實屬不應該。
試問，所謂之每套組件究竟包括報單中之那些零件﹖何以來貨僅七項者與原告另案來
貨達二十一項者，各組件均可構成一套﹖三、系爭來貨雖有部分屬發電機零組件，然
經原告工廠製造之發電機成品，並非侷限於汽車用之發電機，尚有其他用途，如供運
動器材使用，並可供其他工業製品使用，原處分一律改列稅則第八五一一．五○．○
○號，其他與內燃機聯接使用之發電機，顯係以偏概全，未能明瞭系爭來貨產品之特
性、用途。四、「關稅依海關進口稅則由海關從價或從量徵收。．．．。海關進口稅
則，另經立法程序制定公布之」為關稅法第三條第一項所明定。準此，稅則之位階亦
屬法律，即經立法院通過，總統公布之法律。本案為關稅之課徵，如何適用法律，自
不能如同被告僅著眼於關稅法第二十條，而偏廢了稅則之有關規定。我國海關進口稅
則自七十八年一月一日起實施以關稅合作理事會制定之國際商品統一分類制度為基礎
編訂而成。有關貨品之分類及號別之認定應依據解釋準則及附則之相關規定辦理。依
據海關進口稅則解釋準則附則一之規定：「本稅則各號別品目之劃分，除依據本稅則
類、章及其註，各號別之貨名及解釋準則之規定外，並得參據關稅合作理事會編纂之
國際商品統一分類制度（Ｈ．Ｓ）註解及其他文件辦理。」五、關稅法與稅則形式上
雖有同等之規範效力，適用順序應循立法目的以「後法優於前法」、「特別法優於普
通法」之方式解決：(一)現行關稅法第二十條之規定係五十六年八月八日公布，其間均
未曾修正，同法施行細則第二十三條之規定，係五十九年十一月二十四日發布，六十
一年六月二十六日、六十三年十二月十七日將文字酌予修正為現行條文，迄今亦未有
變動。(二)稅則之制定公布迄今，其間已有四十餘次修正，以配合國際貿易之發展及本
國產業之演變。就本案而言，並無適用關稅法第二十條及同法施行細則第二十三條規
定之餘地。況該條文使用文字含義不明，立法技術欠周密，自應優先考量稅則之規定
，以符合社會變遷及立法本旨。六、關稅法施行細則第二十三條第一項第三款之規定
，業已逾越母法（關稅法第二十條）之範圍，此係應以法律明定之事項，不得以命令
定之；如係授權命令，依司法院解釋，其授權之目的、範圍及內容必須符合具體明確
之條件，始具合法性。(一)依司法院諸多解釋（第二六八、二七四、三六七、三八○、
四○二、四四三、四五六號），關於授權命令之合法性應符合下列三項條件：(1)法律
並非不得授權以命令限制人民之自由權利，惟其授權應有具體明確之目的、範圍及內
容：(2)法律僅作概括授權時（何如訂定施行細則），除命令不得逾越母法外，其內容
僅能就與母法有關之細節性及技術性事項加以規定；(3)須符合比例原則，蓋限制人民
自由權利之法律尚且不得超越必要程度，何況授權命令乎﹖(二)本件並非將一完整之發
電機予以拆散、分裝後將零件報運進口，既如前述。關稅法施行細則第二十三條第一
項第三款，以進口組合物每套價值超過整件貨物價值百分之五十者，即一律認屬「整
體貨物之拆散分裝」，揆諸前揭說明，顯有未當，被告執此規定增加人民之負擔，顯
然牴觸依法行政之原則。七、海關進口稅則貨品之分類原則為何﹖攸關系爭來貨歸列
之稅則號別，是為本案之爭點，有詳加釐清之必要。海關進口稅則準則一．規定：類
、章及分章之標題，僅為便於查考而設；其分類之核定，應依照稅則號別所列之名稱
及有關類或章註為之，此等稅則號別或註內未另行規定者，依照後列各準則規定辦理
。附則一．亦明定：本稅則各號別品名之劃分，除依據本稅則類、章及其註，各號別
之貨名及解釋準則之規定外，並得參據關稅合作理事會編纂之「國際商品統一分類制
度（Ｈ．Ｓ）註解」及其他有關文件辦理。準此，系爭來貨之分類依據無他，即第十
五類卑金屬及卑金屬製品之類註一，第十六類「機器及機械用具；電機設備；及其零
件；錄音機及聲音重放機，電視影象、聲音記錄機及重放機，上述各物之零件及附件
。」類註一、二，第七十三章鋼鐵製品之章註，第八十四章及八十五章之章註，加以
各關係號別之貨品，即可辨明事實。(一)按稅則第八五○一．六係交流發電機AC gener
ators(alternators)、稅則第八五○一．六一．九○號係其他交流發電機，輸出未超
過七十五仟伏安者。系爭來貨為發電機ALTERNATOR之部分零件，定子、轉子集電器等
零件，皆係用諸於稅則第八五○一．六一．九○號之發電機，又依Ｈ．Ｓ註解中文版
第一一四六頁，對於稅則八五○三節之解釋：「應依照零件分類之一般規定（見第十
六類註解總則），本節包括前述二節之機器零件。本項分類廣泛零件包括外框與外殼
，定子、轉子、集電環、集電器、碳刷夾持器、激磁線圈。」職是，系爭來貨，申報
稅則八五○三．○○．九○部分，揆諸稅則之貨名、章註、ＨＳ註解之解釋，於法並
無不合，基隆關稅局改列八五一一．五○．○○號發電機，恐係誤稅法第二十條及同
法施行細則第二十三條之規定，有先入為主、以偏蓋全之嫌。(二)系爭來貨中申報稅則
七三一八．二二．○○號部分：此部分貨品性質極為單純，稅則第十五類第七三．一
八節，設有專節，對於鋼鐵製螺釘、螺帽、墊圈已有明確之規範，系爭來貨亦符合Ｈ
．Ｓ註解第八九○頁、第八九一頁對七三一八節之解釋。再者，依ＨＳ註解第八四一
頁（Ｃ）製品之零件，載明「進口之一般用途零件，不應視為製品之零件，而應歸入
本類中適當之節。舉例言之，此規定可適用於中央暖氣散熱器之專用螺栓或汽車專用
彈簧，此項螺栓歸入第七三．一八節（按螺栓分類）而非第七三．二二節（視為中央
暖氣散熱器之零件），彈簧歸入第七三．二○節（按彈簧分類）而非八七．○八節（
視為機動車輛之零件）。」依第十五類類註２之規定，本類所稱一般用零件，係指第
七三．一八節所列之物品及其他卑金屬之類似物品，見ＨＳ註解第八三九頁。職是，
本部分之來貨應歸入第七三．一八節，依照首揭說明，至為明顯。倘誤認應改列八五
一一．五○．○○號發電機之零件，自與稅則之規定及ＨＳ註解相悖離。八、被告答
辯內容不足採，說明如下：（一）被告純就系爭來貨之價值與完整之發電機價值為判
斷基準，並未針對原告進口零件之用意，產製發電機之實際流程予以詳查，被告所認
之事實已有謬誤在先，適用法律難謂允當。蓋原告一再強調系爭來貨中僅有六項為發
電機零件，原告之工廠有完整之生產管理流程，並非欲進口一完整之發電機為了規避
整體貨物之高稅率而將其拆散、分裝報運進口，企圖以低稅率，矇混進關。實則，本
案是進口零件，自行生產、組裝成一軍用發電機，此有系爭來貨製成之28V-60A 發電
機操作流程圖、管理工程圖可稽，被告所認將發電機拆散、分裝之事實，尚嫌率斷。
（二）被告所舉原告職員王重光八十六年四月十六日之談話紀錄，答話內容與問話主
題，互有矛盾。觀諸問話中並未言及每份報單之零組件價值為何﹖孰料答話內容竟出
現「零組件價值已達完成品百分之五十以上」之結論，此一答非所問之現象，益見被
告所屬基隆關稅局製作談話筆錄時，已先入為主，紀錄內容欠缺任意性且未能詳載本
案之來龍去脈，不足資為本案之論證。且依原該軍用發電機之作業指導，被告謂系爭
來貨之七項零件，可組合完成品（發電機）云云，顯然昧於事實。（三）系爭來貨有
六項申報稅則為八五○三．○○．九○號，螺絲、螺帽為一般用途之零件，被告答辯
書並未說明何以稅則對於各單項貨品之分類原則，在本案年適用之餘地﹖九、關稅法
第二十條與同法施行細則第二十三條第一項第三款之規定，其涵攝內容與本案有異，
被告混為一談，不足為憑。至本案適用稅則之解釋準則與Ｈ．Ｓ註解之關係，被告答
辯書所引之稅則解釋準則二、甲之規定，亦與本件案情有間，參閱Ｈ．Ｓ解釋準則一
以下之規定，本案依準則一註解（III）、（Ⅳ），「系爭來貨在商品標準分類中加以
分類，不需由解釋準則再加解釋」，故原告所援引之Ｈ．Ｓ註解解釋已足釐清本件爭
點，自無適用被告所指之解釋準則二、甲規定之餘地。再者，依稅則解釋準則二、甲
之註解，本案原告對於系爭來貨申報之分類，亦屬有據。十、綜前所述，依關稅法、
稅則、ＨＳ註解之解釋，系爭來貨有多項物品，如螺絲、螺帽，在稅則之認列，不應
視為發電機製品之零件，而應依各該貨品性質，歸屬其本應列入之節。職是，被告將
各項來貨均認係整體發電機之零件，已生錯誤，恐係先入為主，忽略了稅則及ＨＳ註
解之規定。系爭來貨既然不能全數以發電機零件視之，原處分據以計算每套零組件價
值之基礎，亦失其論據。再者，本件案情與關稅法第二十條之規定有異，並非將一完
整之發電機拆散、分裝報運進口，不容原處分抹殺原告自力發展、提昇技術之苦心。
為此，請判決撤銷原處分及一再訴願決定等語。
被告答辯意旨略謂：一、本案系爭貨物參據基隆關稅局查緝督導分組八十六年四月十
七日第八六○二九號查案報告，其價值已達完成品之百分之五十以上，該局乃據以依
關稅法第二十條及同法施行細則第二十三條第一項第三款之規定，按整體貨物應列入
之稅則號別徵稅。至其他零件是否進口或國內製造，並不影響本案稅則之分類。二、
查據上開基隆關稅局查案報告載明，系案七項組合物品均係發電機之零組件，除可組
裝成八八三台發電機外，其中第一、二、三、六、七項所餘零頭配件可與原告另案進
口相同貨物之零頭配件合併裝配成一一七台發電機，且所組成每套價值亦已逾發電機
整體貨物價值之百分之五十，並經原告經理王重光於談話記錄上簽名確認，經該局查
驗並取樣組裝結果，確可組裝成整台發電機（ALTERNATOR 60A），其零組件每套（七
項）價值為ＦＯＢ美金二○三元，與該局暖暖支局八十七年四月二十一日（業二）暖
電字第○○二號電話傳真函查復整體貨物（發電機）之價值為ＦＯＢ美金二○三元完
全相同；另系爭來貨第一、二、三、六、七項所餘零頭配件（一一七EAG ）之組合價
值為ＦＯＢ美金一○四．六元，亦達發電機整體貨物價值之百分之五十二，該局依關
稅法第二十條及同法施行細則第二十三條規定改按整體貨物發電機核列稅則第八五一
一．五○．００號，應屬適當。三、本案系爭貨物據基隆關稅局查核結果係汽車用發
電機之零組件，顯然其主要用途係供汽車發電機用。則參據海關進口稅則第十六類類
註五：「各註所稱『機器』指第八十四章或八十五章所列之機器、機械工廠、設備、
器具或用具」，及同稅則第八十四章章註七：「具有一種以上用途之機器，為分類目
的視其主要用途為唯一用途」之規定，將系爭貨物改列稅則第八五一一．五○．○○
號，於法並無不合。四、海關對進口貨物之稅則分類，係按實到貨物現狀，依據稅則
、關稅法之規定並得參據「國際商品統一分類制度（Ｈ．Ｓ）註解」辦理。關稅法第
二十條之規定：「由數種物品組合而成之貨物，拆散、分裝報運進口者」，除指拆散
報運進口外，尚包括未組合而分裝報運進口者。又查稅則解釋準則二、甲亦規定：「
稅則號別中所列之任何一種貨品，應包括該項貨品之不完整或未完成者在內，惟此類
不完整或未完成之貨品，進口時需已具有完整或完成貨品之主要特性。該稅則號別亦
應包括該完整或完成之貨品（或由於本準則而被列為完整或完成者），而於進口時未
組合或經拆散者。」二者規定意旨相符，則本案依關稅法第二十條及同法施行細則第
二十三條第一項第三款之規定，按其組合而成之整體貨物核列其應屬稅則號別，應屬
適當，並無原告所稱僅著眼於關稅法第二十條之規定而偏廢了稅則之有關規定情事。
五、至原告所舉之貨品及有關稅則、類、章、註解等，均係對單項貨品稅則分類之原
則規定。本案因系爭來貨零組件價值已逾整體貨物發電機價值之百分之五十，乃將其
按整體貨物機動車輛用與內燃機聯接使用之發電機，核列行為時稅則第八五一一．五
○．○○號，課徵百分之二十關稅，並無違誤。原告之訴為無理由，請判決駁回等語
。
    理  由
按「由數種物品組合而成之貨物，拆散、分裝報運進口者，除機器依前條規定辦理外
，按整體貨物應列之稅則號別徵稅。」「依本法第二十條規定，整體貨物拆散、分裝
報運進口，按左列情形之一認定之：一、．．．三、組合物品之種類、名稱均為整體
貨物之組件，雖其數量不足以裝配成整體貨物，但其每套價值超過整體貨物價值百分
之五十者。」為行為時關稅法第二十條及同法施行細則第二十三條第一項第三款所規
定。次按行為時稅則第八五一一．五○．○○號為其他與內燃機聯接使用之發電機，
稅率百分之二十；同稅則第七三一八．二二．○○號為「鋼鐵製其他墊圈」，稅率百
分之五；同稅則第八五○三．○○．九○號為輸出超過三．七五伺服電動機之零件
以外之其他專用或主要用於第八五○一或八五○二節所列機器之零件，互惠稅率百分
之一．二五。查，本件原告於八十六年二月三日自韓國進口發電機零件乙批（報單號
碼：第ＡＮ＼八六＼四五一＼○○三五號），來貨共計七項，其貨品、進口數量、申
報單價及稅則稅率詳如附表，案經基隆關稅局依先核後放方式通關放行。嗣該局以系
爭來貨除可組合成八八三台發電機使用外，其中第一項、第二項、第三項、第六項及
第七項所餘零頭配件（各一一七EAG ）可與原告另案進口相同貨物（報單號碼：ＡＮ
＼八六＼○六七五＼○○四二號）之第四項及第五項零頭配件（各一一七EAG ）合併
裝配成一一七台發電機，且系爭來貨不論就全部七項或其中第一項、第二項、第三項
、第六項及第七項之零組件所組成每套價值亦已逾發電機整體貨物價值之百分之五十
，乃依整體貨物發電機改列行為時稅則第八五一一．五○．○○號，按稅率百分之二
十課徵關稅。原告不服，向該局聲明異議。經該局加具意見報請被告評定異議駁回。
原告仍不服，循序提起行政訴訟，主張：本件系爭來貨，如須組裝為車用發電機或其
他工業製品，尚須其他多項組件配合，惟本案原告僅進口七項貨品，並未進口其餘配
件，亦無規避將整體之發電機拆散分裝，以零配件報關情事。又被告所稱系爭來貨發
電機零組件，每套價值已逾發電機整體貨物價值百分之五十，惟每套組合物價值多少
﹖整體發電機之價值多少﹖被告均未提任何數據。另本件被告僅著眼於關稅法第二十
條規定，而偏廢稅則之有關規定。關稅法與稅則，形式上雖有同等之規範效力，惟適
用順序上應以「後法優於前法」、「特別法優於普通法」之方式解決。從而，首揭行
為時關稅法第二十條及同法施行細則第二十三條第一項第三款之規定，應不予適用，
而應適用稅則。又海關進口稅則貨品之分類原則為何﹖攸關系爭來貨歸列之稅則號別
，是有詳加釐清之必要。依海關進口稅則解釋準則一、本件除依據進口稅則類、章及
其註，各號別之貨品及解釋準則外，並得參據Ｈ．Ｓ註解及其他文件辦理，則本件進
口貨物七項自應依附表申報稅則稅率核課稅款云云。經查，海關進口稅則係依據關稅
法第三條第一項所明定，其與首揭行為時關稅法第二十條、同法施行細則第二十三條
間之適用，僅依據個案事實擇其合適者適用之，兩者間並無「後法優於前法」或「特
別法優於普通法」原則之適用。又海關對進口貨物之稅則分類，係按實到貨物現狀，
依據稅則、關稅法之規定並得參據「國際商品統一分類制度（Ｈ．Ｓ）註解」辦理。
行為時關稅法第二十條之規定：「由數種物品組合而成之貨物，拆散、分裝報運進口
者」，除指拆散報運進口外，尚包括未組合而分裝報運進口者。另稅則解釋準則二、
甲亦規定：「稅則號別中所列之任何一種貨品，應包括該項貨品之不完整或未完成者
在內，惟此類不完整或未完成之貨品，進口時需已具有完整或完成貨品之主要特性。
該稅則號別亦應包括該完整或完成之貨品（或由於本準則而被列為完整或完成者），
而於進口時未組合或經拆散者。」二者規定意旨相符，則本件依行為時關稅法第二十
條及同法施行細則第二十三條第一項第三款之規定，按其組合而成之整體貨物核列其
應屬稅則號別，應屬適當，並無原告所稱僅著眼於行為時關稅法第二十條之規定，而
偏廢了稅則之有關規定情事，合先明。本件原告進口系爭ROTOR 等七項貨物，均係
發電機之零組件，除可組裝成八八三台發電機外，其中第一、二、三、六、七項所餘
零頭配件可與原告另案進口相同貨物之零頭配件合併裝配成一一七台發電機，且所組
成每套價值亦已逾發電機整體貨物價值之百分之五十，並經原告經理王重光於談話記
錄上簽名確認，經該局查驗並取樣組裝結果，確可組裝成整台發電機（ALTERNATOR 6
0A），其零組件每套（七項）價值為ＦＯＢ美金二○三元，與該局暖暖支局八十七年
四月二十一日（業二）暖電字第○○二號電話傳真函查復整體貨物（發電機）之價值
為ＦＯＢ美金二○三元完全相同，有談話記錄及電話傳真函影本附原處分卷及本院卷
可稽；另系爭來貨第一、二、三、六、七項所餘零頭配件（一一七EAG ）之組合價值
為ＦＯＢ美金一○四．六元，亦達發電機整體貨物價值之百分之五十二，該局依行為
時關稅法第二十條及同法施行細則第二十三條規定改按整體貨物發電機核列稅則第八
五一一．五○．○○號，於法並無不合。至其他零件是否進口或國內製造，並不影響
本案稅則之分類。又系爭貨物據原告經理王重光八十六年四月十六日談話紀錄，係組
成NEW SENTRA型汽車用發電機之零組件。換言之，系爭貨物主要用途係供汽車發電機
用。參據海關進口稅則第十六類類註五：「各註所稱『機器』指第八十四章或八十五
章所列之機器、機械工廠、設備、器具或用具」，及同稅則第八十四章章註七：「具
有一種以上用途之機器，為分類目的視其主要用途為唯一用途」之規定，則基隆關稅
局將系爭貨物改列稅則第八五一一．五○．○○號，課徵百分之二十關稅，自無不合
。至於進口貨物是否可供其他用途，與本件稅則之改列不生影響。至王重光之談話筆
錄，答話時除陳明進口貨物供組成汽車用發電機之外，並稱其價值已達成品百分之五
十以上，並無矛盾可言，自得作為本件稅則改列之證據。另原告所舉之貨品及有關稅
則、類、章、註解等，均係對單項貨品稅則分類之原則規定。已因本件系爭來貨零組
件價值，已逾整體貨物發電機價值之百分之五十，將其按整體貨物改列稅則，而不適
用。原告主張，核無足採。揆諸首揭說明，本件原處分核無違誤，一再訴願決定遞予
維持，亦無不合，原告猶執前詞，聲明撤銷，為無理由，應予駁回。
據上論結，本件原告之訴為無理由，爰依行政訴訟法第二十六條後段，判決如主文。
中    華    民    國     八十九      年      三      月       十        日
                    行 政 法 院 第 五 庭
                                審 判 長 評  事      廖  政  雄
                                         評  事      趙  永  康
                                         評  事      沈  水  元
                                         評  事      林  清  祥
                                         評  事      姜  仁  脩
右  正  本  證  明  與  原  本  無  異
                                         法院書記官  陳  佩  玲
中    華    民    國     八十九      年      三      月      十三       日


司法院資訊處製作；財團法人民間司法改革基金會備份。
